# 请教陈版：高新技术企业所得税税率变成 25% 导致本年递延所得税资产大幅增加的问题处理

提问人：toseattle 时间：2019-03-13 09:47:37
陈版您好，被审计单位遇到这样一个实务问题可否向您咨询一下。
事实情况：
被审计单位一直是高新技术企业，之前一直享受 15% 的优惠税率。上年重新获取了高新技术企业证书，上年按 15% 的税率计提递延所得税资产，但是由于上年其他收入占比偏高，高新技术业务收入占比下降，汇算清缴实际是按 25%缴纳了所得税。本年其他收入占比仍然偏高，仍然需要按25%计算缴纳当期所得税。
遇到的问题：
由于被审计单位可抵扣暂时性差异大，如果本年改用 25% 的税率计提递延所得税资产，那么对于本年之前累计形成并仍然存在的可抵扣暂时性差异，按 10% 补记递延所得税资产的话，将导致本期递延所得税资产大幅增加，利润表所得税费用变成了负数。
而且由于高新技术企业 3 年一认证，以后年度要是其他收入占比下降，企业高新技术企业认证能续期的话，应该还是能恢复 15% 的优惠税率的，到时候如果对前期累计按 25%计提的递延所得税资产进行冲销，又会导致当期所得税费用大幅上升。
未来两年企业会争取这个优惠，但是是否能获取无法准确判断。
那么本年递延所得税资产如何计提呢？是否可以只对本年新增的可抵扣暂时性差异按 25%计提，以前年度形成的暂时性差异保持 15% 不变呢？
谢谢！

回答人：chenyiwei
首先，根据所得税准则规定，“资产负债表日，对于递延所得税资产和递延所得税负债，应当根据税法规定，按照预期收回该资产或清偿该负债期间的适用税率计量”，即需要依据资产负债表日可获得的信息，如已生效和已颁布即将生效的税法规定、预计暂时性差异的转回时间等因素，合理估计暂时性差异的转回年度以及该转回年度的适用税率。
就本案例而言，需谨慎考虑日后恢复高新技术资格的可能性。例如，这两年的非高新收入占比偏高的问题能否在可预见的未来得到解决（例如通过新设子公司，将这部分业务转移到单独的子公司，等等）。如果预计转回高新的可能性较大，则对递延所得税资产仍建议按 15% 税率计量。如果认为难度较大，甚至基本不会再重新获得高新资格，则应按 25% 税率计量递延所得税资产，但由此导致的本期递延所得税费用的大额负数应作为非经常性损益。

提问人：苹果宝贝 007 时间：2019-03-14 10:25:54
则应按 25% 税率计量递延所得税资产，但由此导致的本期递延所得税费用的大额负数应作为非经常性损益。
依据是偶发性么？

回答人：chenyiwei
是。